【裁判字號】    92,訴,730
【裁判日期】    920417
【裁判案由】    違反槍砲彈藥刀械管制條例
【裁判全文】
臺灣高雄地方法院刑事判決                          九十二年度訴字第七三號
    公  訴  人  臺灣高雄地方法院檢察署檢察官
    被      告  甲○○
右列被告因違反槍砲彈藥刀械管制條例案件，經檢察官提起公訴（九十二年度偵字第
二九九八號），本院判決如左：
    主  文
甲○○未經許可，寄藏其他可發射子彈具有殺傷力之玩具金屬手槍，累犯，處有期徒
刑壹年陸月，併科罰金新臺幣伍萬元，罰金如易服勞役，以新臺幣玖佰元即銀元參佰
元折算壹日。
扣案之仿ＢＥＲＥＴＴＡ廠半自動手槍製造之玩具金屬手槍壹枝（含彈匣壹個，槍枝
管制編號0000000000號）、口徑九ＭＭ制式子彈拾貳顆，均沒收。
    事  實
一、甲○○曾於民國八十三年間因違反肅清煙毒條例案件，經臺灣臺中地方法院判處
    有期徒刑四年二月確定，並於八十九年十一月二十五日縮短刑期執行完畢。其於
    八十年一、二月間某日，在屏東縣屏東市○○路四二八巷二十四號住處內，受其
    朋友郭坤榮（已死亡）之委託，代為保管可發射子彈且具有殺傷力之仿ＢＥＲＥ
    ＴＴＡ廠半自動手槍製造之玩具金屬手槍一枝（含彈匣一個，槍枝管制編號00
    00000000號）、具殺傷力之口徑九ＭＭ制式子彈十五顆，並將之埋置於
    上開住處旁之草堆下，未經許可而寄藏上開手槍及子彈。嗣因該住處旁將修建水
    溝，遂欲將上開手槍及子彈攜至高雄縣大樹鄉○○村○○路八十六號友人張添運
    住處旁之水果園藏放，而為警據報持本院核發之搜索票，於九十二年一月二十九
    日晚間九時二十分許，在上開張添運之住處當場查獲甲○○所攜帶之上開手槍及
    子彈，並扣得上開可發射子彈且具有殺傷力之改造玩具金屬手槍一枝（含彈匣一
    個）及具殺傷力之口徑九ＭＭ制式子彈十五顆（經送鑑定試射三顆）。
二、案經屏東縣警察移送臺灣高雄地方法院檢察署檢察官偵查起訴。
    理  由
一、右揭事實，迭據被告甲○○於警訊、偵查中及本院審理時供承不諱，並有扣案之
    仿ＢＥＲＥＴＴＡ廠半自動手槍製造之玩具金屬手槍一枝（含彈匣一個）及口徑
    九ＭＭ制式半自動手槍子彈十五顆可資佐證；又扣案之手槍及子彈經送內政部警
    政署刑事警察局以性能檢驗法、試射法檢驗結果，送鑑手槍（槍枝管制編號00
    00000000號），認係仿ＢＥＲＥＴＴＡ廠半自動手槍製造之玩具手槍，
    換裝土造金屬滑套及土造金屬槍管改造而成之改造手槍，機械性能良好，可擊發
    適用子彈，認具殺傷力；送鑑子彈十五顆；其中(1)十二顆認均係口徑九ＭＭ制式
    子彈，認均具殺傷力，(2)三顆認均係口徑九ＭＭ制式子彈，經檢視其彈底具撞擊
    痕跡，復經實際試射，均可擊發，認均具殺傷力，此有該局九十二年三月四日刑
    鑑字第○九二○○二三四八四號槍彈鑑驗書一份在卷可憑（見偵查卷第十八頁）
    ，是被告自白顯與事實相符。本件事證明確，被告犯行洵堪認定。
二、按槍砲彈藥刀械管制條例雖係於九十年十一月十四日修正公布施行，而於同年月
    十六日生效，惟無故持有、寄藏手槍為繼續犯，一經持有犯罪即告成立，其嗣後
    之繼續持有、寄藏，乃犯罪行為之繼續，並非犯罪狀態之繼續，而刑法第二條所
    稱之行為後係指最後行為終了之後，被告既係於八十年一、二月間某日自其友人
    郭坤榮處收受前開手槍及子彈，而以單一持有、寄藏行為繼續至九十二年一月二
    十九日晚間九時二十分許，揆諸上開說明，應無新舊法比較之問題，而應依九十
    年十一月十四日修正公布施行之現行法論處。次按槍砲彈藥刀械管制條例所謂之
    「寄藏」，係指受他人之委託代為保管，其保管之本身所為之「持有」，既係「
    寄藏」之當然結果，法律上自宜僅就「寄藏」行為為包括之評價，不應另就「持
    有」予以論罪。核被告甲○○受託代為保管寄藏前開玩具金屬手槍及子彈之行為
    ，係犯槍砲彈藥刀械管制條例第十一條第四項之未經許可寄藏其他可發射子彈具
    有殺傷力之玩具金屬手槍罪及同條例第十二條第四項之未經許可寄藏子彈罪。公
    訴人認被告所為係犯同法條之持有槍彈罪，尚有未洽，惟起訴法條與本院論罪法
    條相同，無庸變更起訴法條，併此敘明。又被告同時寄藏玩具金屬手槍及子彈，
    為一行為觸犯二種罪名，為想像競合犯，依刑法第五十五條之規定，應從一重之
    未經許可寄藏其他可發射子彈具有殺傷力之玩具金屬手槍罪論處。另被告於八十
    三年間因違反肅清煙毒條例案件，經臺灣臺中地方法院判處有期徒刑四年二月確
    定，並於八十九年十一月二十五日縮短刑期執行完畢，有臺灣高雄地方法院檢察
    署刑案資料查註紀錄表及臺灣高等法院被告全國前案紀錄表各一份在卷可參，而
    寄藏槍彈之行為屬行為繼續之繼續犯，其寄藏槍彈之行為直至查獲為止，犯罪行
    為均在繼續中，其違法性及可罰性亦未終止，是其於有期徒刑之執行完畢後五年
    以內再犯本件法定刑為有期徒刑以上之罪，為累犯，應依刑法第四十七條之規定
    加重其刑（最高法院八十九年度台上字第三九二號判決參照）。爰審酌被告明知
    槍枝對社會之危害重大，為法律所嚴加取締，竟仍予以寄藏，助長槍枝流動，其
    行為對社會安全威脅不輕，嚴重破壞社會秩序，惡性非輕，惟念其犯後坦承犯行
    ，且尚未有持上開槍彈進而犯罪之行為等一切情狀，量處如主文所示之刑，並諭
    知罰金如易服勞役之折算標準，以資懲儆。另扣案之具殺傷力之玩具金屬手槍一
    枝（含彈匣一個）、具殺傷力之口徑九ＭＭ制式子彈十二顆，均為違禁物，應依
    刑法第三十八條第一項第一款宣告沒收。至扣案之口徑九ＭＭ制式子彈三顆經鑑
    定試射，業已擊發而不具殺傷力，非屬違禁物，且查無其他證據足證為被告所有
    之物，故不另予宣告沒收。
據上論斷，應依刑事訴訟法第二百九十九條第一項前段，槍砲彈藥刀械管制條例第十
一條第四項、第十二條第四項，刑法第十一條前段、第五十五條、第四十七條、第四
十二條第二項、第三十八條第一項第一款，罰金罰鍰提高標準條例第二條，現行法規
所定貨幣單位折算新台幣條例第二條，判決如主文。
本案經檢察官顏漢文到庭執行職務。
中      華      民      國    九十二    年      四      月     十七     日
                                    臺灣高雄地方法院刑事第三庭
                                        法  官    廖純卿
右正本證明與原本無異。
如不服本判決，應於判決送達後十日內，向本院提出上訴狀。
                                        書記官    劉企萍
中      華      民      國    九十二    年      四      月     二十一   日
附錄本判決論罪科刑法條全文：
槍砲彈藥刀械管制條例第十一條第四項
未經許可，持有、寄藏或意圖販賣而陳列第一項所列槍枝者，處一年以上七年以下有
期徒刑，併科新台幣七百萬元以下罰金。
槍砲彈藥刀械管制條例第十二條第四項
未經許可，持有、寄藏或意圖販賣而陳列子彈者，處五年以下有期徒刑，併科新台幣
三百萬元以下罰金。


司法院資訊處製作；財團法人民間司法改革基金會備份。
